臺灣臺北地方法院刑事判決
111年度交易字第50號
公  訴  人  臺灣臺北地方檢察署檢察官
被      告  葉淑慧



選任辯護人  李晉銘律師
上列被告因過失傷害案件，經檢察官聲請以簡易判決處刑（110
年度調院偵字第368號），本院認不應以簡易判決處刑（110年度
交簡字第803號），改依通常程序審理，判決如下：
    主  文
本件公訴不受理。
    理  由
一、公訴意旨如附件聲請簡易判決處刑書所載。
二、按告訴乃論之罪，告訴人於第一審辯論終結前，得撤回其告
    訴；又告訴乃論之罪，告訴經撤回者，法院應諭知不受理之
    判決，並得不經言詞辯論為之。刑事訴訟法第238條第1項、
    第303條第3款及第307條分別定有明文。
三、查本件被告葉淑慧所犯刑法第284條前段之過失傷害罪嫌，
    依刑法第287條之規定，須告訴乃論。茲告訴人黃禕芃已撤
    回告訴，有刑事撤回告訴狀在卷可參，依首開說明，本件爰
    不經言詞辯論，逕為諭知不受理之判決。
據上論斷，應依刑事訴訟法第303條第3款、第307條、第452條，
判決如主文。
中　　華　　民　　國　　111 　年　　3 　　月　　29　　日
　　　　　　　　　刑事第三庭  法　官　蕭如儀
上正本證明與原本無異。 
如不服本判決應於收受送達後20日內向本院提出上訴書狀，並應
敘述具體理由；其未敘述上訴理由者，應於上訴期間屆滿後20日
內向本院補提理由書（均須按他造當事人之人數附繕本）「切勿
逕送上級法院」。告訴人或被害人如對於本判決不服者，應具備
理由請求檢察官上訴，其上訴期間之計算係以檢察官收受判決正
本之日期為準。 因疫情而遲誤不變期間，得向法院聲請回復原
狀。
                              書記官  林書伃
中　　華　　民　　國　　111 　年　　3 　　月　　29　　日
附件：聲請簡易判決處刑書
臺灣臺北地方檢察署檢察官聲請簡易判決處刑書
                                  110年度調院偵字第368號
　　被　　　告　葉淑慧　女　00歲（民國00年0月00日生）
　　　　　　　　　　　　住臺北市○○區○○路0段000巷00號
　　　　　　　　　　　　　0樓
　　　　　　　　　　　　居臺北市○○區○○路0段00號4樓
　　　　　　　　　　　　國民身分證統一編號：Z000000000號
上列被告因過失傷害案件，業經偵查終結，認為宜聲請以簡易判
決處刑，茲將犯罪事實及證據並所犯法條分敘如下：
　　　　犯罪事實
一、葉淑慧於民國110年1月22日上午10時33分許，騎乘車牌號碼
    000-000號普通重型機車，沿臺北市中正區西藏路東往西方向
    行駛，途經該路62巷口等綠燈，欲左轉往惠安街時，本應注
    意車輛起駛前應讓行進中之車輛先行，以避免危險或交通事故之
    發生，並隨時採取必要之安全措施，且依當時天候晴、日間
    自然光線、柏油路面乾燥、無缺陷、無障礙物、視距良好、行
    車管制號誌正常等情況，復依其智識、精神狀態、車況正常
    等並無不能注意之情形，竟疏未於綠燈起駛前應讓行進中之
    車輛先行，即貿然行駛，適黃禕芃騎乘LAH-2752號大型重型
    機車沿西藏路第2車道同向駛至該路口停等燈誌，於綠燈時
    行駛突見葉淑慧駛出而一時煞閃不及，致黃禕芃前車頭撞擊
    被告車輛左側，雙方人車倒地，黃禕芃受有右側鎖骨外側端
    移位閉鎖性骨折之傷害。
二、案經黃禕芃訴由臺北市政府警察局中正第二分局報告偵辦。
　　　　證據並所犯法條
一、被告葉淑慧於檢察事務官詢問時固坦承有於前揭時、地與告
    訴人黃禕芃發生車禍等事實不諱，惟矢口否認涉有上開犯嫌，
    辯稱：伊往捷運工地時，西藏路上車輛係停著，伊並沒有不
    讓行進中之車輛先行情形等語。惟查，上揭犯罪事實，業據
    告訴人指訴明確，復觀諸卷附監視器(行車影像)擷取畫面，
    被告確於向左側行駛時，不讓直行車先行，致告訴人煞閃不
    及撞到被告騎乘之機車，有上開現場監視器影像光碟及擷圖
    在卷可憑，是被告前揭所辯不足採信。另並有告訴人提供之
    臺北市立聯合醫院(和平院區)診斷證明書、費用收據、機車
    維修估價單，以及臺北市政府警察局道路交通事故調查卷宗（
    含道路交通事故初步分析研判表、現場圖、補充資料表、談
    話紀錄表、調查報告表㈠、㈡、當事人登記聯單、肇事人自首情
    形紀錄表、酒精測定紀錄表、照片黏貼紀錄表等）在卷可參，
    被告犯嫌應堪認定。
二、核被告所為，係犯刑法第284條前段之過失傷害罪嫌。
三、依刑事訴訟法第451條第1項聲請逕以簡易判決處刑。
　　此　致
臺灣臺北地方法院
中　　華　　民　　國　 110　　年　　11　　月　　 8　　日
　　　　　　　　　　　　　　　檢　察　官　劉仕國
本件正本證明與原本無異
中　　華　　民　　國　 110　　年　　11    月　   22　 日
                              書  記  官  陳品聿
附記事項：
本件係依刑事訴訟法簡易程序辦理，法院簡易庭得不傳喚被告、
輔佐人、告訴人、告發人等出庭即以簡易判決處刑；被告、被害
人、告訴人等對於告訴乃論案件如已達成民事和解而要撤回告訴
或對非告訴乃論案件認有受傳喚到庭陳述意見之必要時，請即另
以書狀向簡易法庭陳述或請求傳訊。
附錄本案所犯法條全文
中華民國刑法第284條
因過失傷害人者，處 1 年以下有期徒刑、拘役或 10 萬元以下
罰金；致重傷者，處 3 年以下有期徒刑、拘役或 30 萬元以下
罰金。